# 请教陈版主，施工企业转售水电如何进行会计处理

提问人：EVGA 时间：2016-12-20 16:14:08
陈版主您好，我司是一施工企业，目前刚进行的工程项目为一般计税项目，现我司签订的分包合同已约定，分包商在项目部住宿会按合同约定依据分包商实际使用的水电收取费用，请教陈版主如何进行会计处理比较妥当 根据企业会计准则讲解 2010 ：与合同有关的零星收益，是指在合同执行过程中取得的，但不计入合同收入而应冲减合同成本的非经常性的收益。例如，完成合同后处置残余物资(指在施工过程中产生的一些材料物资的下脚 料等)取得的收益。由于工程领用材料时已将领用材料的价值直接计入了工程成本，材料物资的下 脚料已包括在合同成本中，因此，处置这些残余物资取得的收益应冲减合同成本。 现准备如下操作： 电力公司收取电费 借：工程施工-合同成本 应交税费-应交增值税（进项税额） 贷；银行存款 收取分包商产生的水电费，根据正常规定开具增值税发票，挂账 借：应付账款 贷：工程施工-合同成本（负数） 应交税费-应交增值税（销项税额） 请问以上处理是否妥当，如不妥，应该如何处理，有何依据，感谢陈版主解答。

回答人：chenyiwei
如果影响金额较小，或者转售无差价，这样冲减工程施工成本的做法也可以。如果是一项常规业务或者并非转售给分包商而是转给与工程施工无关的第三方，或者赚取差价，就应确认收入而不是冲减工程施工成本。